臺灣彰化地方法院民事裁定　94年度訴字第720號
原　　　告　乙○○
訴訟代理人　張績寶律師
複代理人　　黃琪雅律師
　　　　　　張庭禎律師
　　　　　　甲○○
被　　　告　丙○○
訴訟代理人　丁○○
上列當事人間請求給付租金事件，原告為訴之追加，本院裁定如
下：
    主  文
原告追加之訴駁回。
追加之訴訴訟費用由原告負擔。
    理  由
一、按訴狀送達後，原告不得將原訴變更或追加他訴，民事訴訟
    法第255 條第1 項前段定有明文。
二、本件原告起訴主張：請求核定被告丁○○占有原告所有坐落
    彰化縣芬園鄉○○段1 之12、14之104 地號土地（下合稱系
    爭土地），面積250.26平方公尺，自民國89年8 月1 日起至
    終止占有之日止，每年應給付原告新台幣（下同）150,156
    元之租金；被告丁○○應給付原告763,293 元，及自起訴狀
    繕本送達翌日起至清償日止，按年息5%計算之利息；被告丁
    ○○應自94年9 月1 日起至終止占有系爭土地之日止，於每
    年9 月1 日給付原告150,156 元，及各該給付期限屆至翌日
    起至清償日止，按年息5%計算之利息。嗣於起訴狀繕本送達
    被告後，於本院95年3 月17日言詞辯論期日，以書狀追加丙
    ○○為被告，並追加後位聲明為：請求核定被告丙○○占有
    系爭土地，面積250.26平方公尺，自93年2 月1 日起至終止
    占有之日止，每年應給付原告150,156 元之租金；被告丙○
    ○應給付原告237,747 元，及自本訴狀繕本送達翌日起至清
    償日止，按年息5%計算之利息；被告丙○○應自94年9 月1
    日起至終止占有系爭土地之日止，於每年9 月1 日給付原告
    150,156 元，及各該給付期限屆至翌日起至清償日止，按年
    息5%計算之利息，即原告對二以上之被告起訴，於先位被告
    之訴無理由時，始請求對後位被告之訴為裁判，針對被告丙
    ○○部分，即學說所稱之主觀預備合併之訴。主觀預備訴之
    合併，就保護原告實體法之權利固符訴訟經濟之原則，然在
    法院審理時，仍應就各該訴訟全部辯論，僅於先位之訴有理
    由時，無庸再就後位之訴為裁判，是後位當事人可能未獲任
    何裁判，致後位當事人地位不安定，與訴訟安定性原則有違
    ，且先位當事人與他當事人間之裁判，對後位當事人並無法
    律上之拘束力，徒使後位當事人浪費無益之訴訟程序。又如
    適用民事訴訟法第55條共同訴訟人獨立之原則，於一被告（
    原告）上訴時，其效力不及於其他被告（原告）亦難免有裁
    判矛盾之可能，故就現行之規定，尚難承認此種訴訟型態（
    最高法院91年台上字第2308號判決意旨參照）。準此，
    本件原告對被告丁○○之起訴，固屬合法（由本院另為判決
    ），惟對後位追加被告丙○○之訴訟部分，應認其追加起訴
    與否屬不確定狀態，且不符合民事訴訟法第255 條各款所列
    情形，依上開說明，自不應准許。
據上論結，本件追加之訴為不合法，爰依民事訴訟法第249 條第
1 項第6 款、第95條、第78條裁定如主文。
中　　華　　民　　國　　96　　年　　4 　　月　　13　　日
                  民事第一庭    法　官　游秀雯
以上正本係照原本作成。
如對裁定抗告，應於裁定送達後10日內向本院提出抗告狀。
中　　華　　民　　國　　96　　年　　4 　　月　　13　　日
                      　　　    書記官　張西武
